臺灣臺北地方法院刑事裁定　
110年度單禁沒字第760號
聲  請  人  臺灣臺北地方檢察署檢察官
被      告  吳哲禎



            李冠杰


上列聲請人因被告等違反槍砲彈藥刀械管制條例案件（101年度
偵字第20235、22036號），聲請單獨宣告沒收違禁物案件（110
年度執聲字第1729號），本院裁定如下：
    主  文
扣案如附表所示之物均沒收之。
    理  由
一、聲請意旨略以：被告吳哲禎、李冠杰因違反槍砲彈藥刀械管
    制條例案件，前經臺灣臺北地方檢察署檢察官以101年度偵
    字第20235、22036號為緩起訴處分確定，並於民國103年3月
    25日緩起訴處分期滿未經撤銷。惟扣案如附表所示之物，經
    送鑑定均認係屬槍砲彈藥刀械管制條例第4條第1項第3款所
    列之刀械，屬違禁物，爰依刑法第38條第1項、第40條第2項
    聲請裁定宣告沒收等語。
二、按刑法於104年12月30日修正公布，自105年7月1日起施行，
    因修正後刑法第2條第2項規定：「沒收、非拘束人身自由之
    保安處分適用裁判時之法律」，是有關沒收應逕行適用裁判
    時之法律，無庸為新舊法之比較適用。次按違禁物，不問屬
    於犯罪行為人與否，沒收之；違禁物或專科沒收之物得單獨
    宣告沒收，刑法第38條第1項、第40條第2項分別定有明文。
    又按槍砲彈藥刀械管制條例第4條第1項第3款所列之武士刀
    、手杖刀、鴛鴦刀、手指虎、鋼（鐵）鞭、扁鑽、匕首及其
    他經中央主管機關公告查禁，非供正當使用具有殺傷力之刀
    械，非經主管機關許可，不得製造、販賣、運輸、轉讓、出
    租、出借、持有，槍砲彈藥刀械管制條例第4條第1項第3款
    及同條例第6條定有明文。另按單獨宣告沒收由檢察官聲請
    違法行為地、沒收財產所在地或其財產所有人之住所、居所
    或所在地之法院裁定之，刑事訴訟法第455條之34亦有明文
    。
三、經查：
  ㈠本件聲請沒收之物現由臺灣臺北地方檢察署扣押，是聲請沒
    收物之所在地屬本院管轄，自得依法受理本件聲請，合先敘
    明。
  ㈡被告吳哲禎、李冠杰前因違反槍砲彈藥刀械管制條例案件，
    經臺灣臺北地方檢察署檢察官以101年度偵字第20235、2203
    6號為緩起訴處分確定，並於103年3月25日緩起訴處分期滿
    未經撤銷，有該緩起訴處分書及臺灣高等法院被告前案紀錄
    表在卷可稽。
  ㈢扣案如附表所示之物，經臺北市政府警察局鑑驗後，均認係
    符合槍砲彈藥刀械管制條例及內政部公告之管制刀械等情，
    有101年5月28日北市警保字第10135471400號函及101年6月2
    8日北市警保字第10136102500號函在卷可參，堪認附表所示
    之物均係槍砲彈藥刀械管制條例所列之刀械，係屬違禁物無
    訛，不問屬於犯罪行為人與否均應沒收。從而，本件聲請核
    無不合，應予准許。
四、依刑事訴訟法第455條之36第2項，刑法第2條第2項、第38條
    第1項、第40條第2項，裁定如主文。
中　　華　　民　　國　　110 　年　　12　　月　　3 　　日
　　　　　　　　　刑事第二庭    法　官　黃靖崴
以上正本證明與原本無異。
如不服本裁定，應於送達後5日內，向本院提出抗告狀。
　　　　　　　　　　　　　　　　書記官　黃詠嘉
中　　華　　民　　國　　110 　年　　12　　月　　3 　　日
附表：
編號 物品 出處 備註 1 手指虎1支（金屬製之拳套） 臺灣臺北地方檢察署101年度安字第202號扣押物品清單 臺北市政府警察局101年5月28日北市警保字第10135471400號函所示之鑑驗編號269-3、編號1 2 手指虎1支（金屬製之拳套）  臺北市政府警察局101年5月28日北市警保字第10135471400號函所示之鑑驗編號269-3、編號2 3 刀械1支（弧貍飛鏢）  臺北市政府警察局101年5月28日北市警保字第10135471400號函所示之鑑驗編號269-3、編號6 4 刀械1支（弧貍飛鏢）  臺北市政府警察局101年5月28日北市警保字第10135471400號函所示之鑑驗編號269-3、編號7 5 刀械1支（弧貍飛鏢）  臺北市政府警察局101年5月28日北市警保字第10135471400號函所示之鑑驗編號269-3、編號8 6 刀械1支（大型彎刀）  臺北市政府警察局101年5月28日北市警保字第10135471400號函所示之鑑驗編號269-3、編號9 7 手指虎1支（金屬製之拳套） 臺灣臺北地方檢察署101年度安字第221號扣押物品清單 臺北市政府警察局101年6月28日北市警保字第10136102500號函所示之鑑驗編號270-3、編號1 8 手指虎1支（金屬製之拳套）  臺北市政府警察局101年6月28日北市警保字第10136102500號函所示之鑑驗編號270-3、編號2 9 刀械1支（弧貍飛鏢）  臺北市政府警察局101年6月28日北市警保字第10136102500號函所示之鑑驗編號270-3、編號6 10 刀械1支（弧貍飛鏢）  臺北市政府警察局101年6月28日北市警保字第10136102500號函所示之鑑驗編號270-3、編號7 11 刀械1支（弧貍飛鏢）  臺北市政府警察局101年6月28日北市警保字第10136102500號函所示之鑑驗編號270-3、編號8 12 刀械1支（大型彎刀）  臺北市政府警察局101年6月28日北市警保字第10136102500號函所示之鑑驗編號270-3、編號9